臺灣桃園地方法院民事裁定
111年度抗字第24號
抗  告  人  曾煥鋼  
相  對  人  黃玉昀（即黃楊阿李之繼承人）

            黃玉琇（即黃楊阿李之繼承人）

            黃玉華（即黃楊阿李之繼承人）

上列當事人間拍賣抵押物事件，抗告人對於中華民國111年1月6
日本院司法事務官所為110 年度司拍字第191 號裁定提起抗告，
本院裁定如下：
    主  文
一、抗告駁回。
二、抗告程序費用新臺幣壹仟元由抗告人負擔。
    理  由
一、按非訟事件之聲請，不合程式或不備其他要件者，法院應以
    裁定駁回之。但其情形可以補正者，法院應定期間先命補正
    ，非訟事件法第30條之1 、民法第873 條定有明文。次按抵
    押權人，於債權已屆清償期，而未受清償者，得聲請法院，
    拍賣抵押物，就其賣得價金而受清償；上開規定於最高限額
    抵押權準用之，民法第873條、第881條之17分別定有明文。
    又按抵押權人聲請拍賣抵押物，在一般抵押，因必先有被擔
    保之債權存在，而後抵押權始得成立，故祇須抵押權已經登
    記，且登記之債權已屆清償期而未受清償，法院即應准許之
    。惟最高限額抵押，抵押權成立時，可不必先有債權存在，
    縱經登記抵押權，因未登記已有被擔保之債權存在，如債務
    人或抵押人否認先已有債權存在，或於抵押權成立後，曾有
    債權發生，而從抵押權人提出之其他文件為形式上之審查，
    又不能明瞭是否有債權存在時，法院自無由准許拍賣抵押物
    （最高法院71年台抗字第306號裁定參照）。
二、本件抗告意旨略以：抗告人業已提出匯款或轉帳予相對人之
    被繼承人黃楊阿李之相關證據，有卷附交易明細與存摺內頁
    明細影本，且亦提出抵押權設定登記，惟原審不察，故聲明
    廢棄原裁定，請准拍賣抵押物等語。
三、經查，抗告人聲請拍賣抵押物，經本院於110年10月28日裁
    定命其於收受裁定之日起5日內提出黃楊阿李之除戶戶籍謄
    本、繼承系統表及其全體繼承人最新之戶籍謄本（記事勿省
    ）、查報被繼承人黃楊阿李之繼承人有無向法院辦理拋棄繼
    承、限定繼承、陳報遺產清冊，或法院有無受理聲請選任遺
    產管理人等相關繼承事件，並提出查報之法院公文、提出對
    黃楊阿李之債權釋明文件，該裁定已於110年11月10日送達
    ，有送達證書附卷可稽。又查，抗告人自承與黃楊阿李間未
    書立借據、亦無簽發本票（見本院卷第10頁），而觀諸系爭
    抵押權設定登記資料，無從得知現存債務金額、約定清償日
    期等情，抗告人迄未補正對黃楊阿李之債權釋明文件，僅有
    存摺內頁明細或桃園市蘆竹區農會帳戶交易查詢，亦無從明
    瞭是否有抗告人主張之債權存在，相對人亦否認有債權存在
    ，揆諸前開規定及說明，抗告人聲請本件拍賣抵押物事件即
    不合法，應予駁回。從而，原裁定駁回抗告人拍賣抵押物之
    聲請，並無違誤。抗告人提起本件抗告，請求廢棄原裁定，
    為無理由，應予駁回。 
四、爰裁定如主文。
中　　華　　民　　國　　111 　年　　3 　　月　　 2　　日
                  民事第四庭    法　官　林常智

以上正本係照原本作成。
如不服本裁定，僅得於收受本裁定正本送達後10日內，以適用法
規顯有錯誤為理由，向本院提出再抗告狀（須按他造當事人之人
數附繕本及繳納再抗告裁判費新臺幣1,000 元）。再抗告時應提
出委任律師或具有律師資格之人之委任狀；委任有律師資格者，
另應附具律師資格證書及釋明委任人與受任人間有民事訴訟法第
466 條之1 第1 項但書或第2 項所定關係之釋明文書影本。 

中　　華　　民　　國　 111　　年　　3 　　月　　 2  　日
                                書記官　石幸子
附件：